# Valentyna Tokarska

Front End Developer

Jestem front-end developerem z ponad 2-letnim doświadczeniem komercyjnym w HTML i CSS, JavaScript. Moje doświadczenie zawodowe obejmuje również pracę z frameworkami React.js oraz Angular. Zobowiązuję się do zapewnienia wyjątkowej obsługi klienta i aktywnego udziału w środowisku pracy. Lubię znajdować skuteczne rozwiązania i zapewniać wysoki stopień zadowolenia klienta.

**Portfolio:** https://tokkaya79.github.io/portfolio-tokarskaya/

Linkedin: https://www.linkedin.com/in/valentina-tokarskaya-708502252/

Github: https://github.com/tokkaya79

## **DOŚWIADCZENIE**

# CZ ImperialMedia

Lokalizacja : Praga, Republika Czeska Stanowisko: **Front-end Developer** (zdalna)

07/2021 - obecnie

# Obowiązki:

- Stylizacja stron internetowych zgodnie z projektem/wzorem.;
- Przepisywanie logiki przycisków;
- Wprowadzanie nowych komponentów do istniejących projektów;
- Refaktoryzacja napisanego kodu;
- Poprawki błędów;
- Pisanie kodu implementującego logikę aplikacji;
- kontakt z projektantem;

# KIDS QUEST, Przedsiębiorstwo Prywatne

Lokalizacja: Mykolajiw, Ukraina Stanowisko: Właściciel firmy

07/2016 - 02/2022

# **ENERGIA**

Lokalizacja: Mykolajiw, Ukraina Stanowisko: **trener-instruktor** 

05/2015-07/2018

# BOROL LTD Sp. z o.o.

Siedziba główna: Odesa, Ukraina

Lokalizacja oddziału: Mykolajiw, Ukraina

Stanowisko: Główny księgowy

02/2002 - 05/2015

### **KOMPETENCJA**

- umiejętność pracy w zespole i przestrzegania terminów;
- znajomość podstaw SEO w celu optymalizacji aplikacji internetowych;
- znajomość podstaw projektowania UX/UI;
- rozwiązywanie problemów związanych z przeglądarkami i platformami krzyżowymi;
- wysoka organizacja pracy i zarządzania czasem w dynamicznym środowisku:
- poszukiwanie i budowanie długotrwałych relacji z klientami korporacyjnymi.

#### **DANE OSOBOWE**

Wrocław, Polska +48 730 699 868 tokkaya79@gmail.com

## **UMIEJĘTNOŚCI**

REACT Angular, JS(ES5,ES6) TypeScript PHP, MySQL, WordPress HTML5&CSS SASS, SCSS, Tailwind CSS GIT BEM

## **EDUKACJA**

Uniwersytet Finansowy Europejski Magister Finansów 2000 - 2004

Technikum Handlowe Księgowość i audyt 1996 - 1998

## **JĘZYKI**

- Polski B2
- Angielski B2
- Ukrainski C3
- Rosijski C3

### **ZALECENIA**

CZ ImperialMedia Mikuláše Kolník +420 777 529 017

#### **HOBBY**

- uprawianie sportu;
- taniec towarzyski;
- czytanie książek w języku obcym.

## **DODATKOWE**

Mam prawo jazdy kategorii B. (Staż prowadzenia pojazdu samochodowego ponad 17 lat.)